【裁判字號】    97,易,3132
【裁判日期】    980108
【裁判案由】    恐嚇
【裁判全文】
臺灣臺北地方法院刑事判決            97年度易字第3132號
公  訴  人  台灣台北地方法院檢察署檢察官
被      告  甲○○
選任辯護人  林明正律師
            周志吉律師
上列被告因恐嚇案件，經檢察官提起公訴（97年度偵字第18632
號）及移送併辦（97年度偵字第25113號），本院判決如下：
    主  文
甲○○以加害生命、財產之事，恐嚇他人致生危害於安全，累犯
，處有期徒刑伍月，如易科罰金，以新台幣壹仟元折算壹日。
    事  實
一、甲○○自民國94、95年間某日起（起訴書誤為96年11月9 日
    ），向丙○○承租台北市○○區○○街156 巷2 弄2 號之店
    面經營小吃生意。嗣因甲○○97年5 、6 月之租金未依約按
    時繳納，丙○○與其母乙○○○遂於97年6 月25日16時許，
    前往上址向甲○○索討租金，並要求若甲○○未能給付租金
    ，亦可終止租約並搬家，乙○○○並承諾願給付甲○○新台
    幣（下同）6 萬元之搬遷費作為補償，惟甲○○不滿該數額
    ，要求15萬元之搬遷費始願意搬遷，竟基於恐嚇之犯意，恫
    稱：「你不拿錢給我，我會讓你死的很難看」、「你不給我
    用，我會給你死的很難看」、「你今天趕快作決定，要不然
    你接下來要來談，價格就不一樣了，就要變成30萬或50萬」
    等加害生命、財產詞語，恐嚇丙○○及乙○○○，使該二人
    心生恐懼，致生危害於安全。
二、案經丙○○、乙○○○訴由台北市政府警察局信義分局報告
    台灣台北地方法院檢察署檢察官偵查起訴。
    理  由
一、按被告以外之人於審判外之言詞或書面陳述，除法律有規定
    者外，不得作為證據。被告以外之人於偵查中向檢察官所為
    之陳述，除顯有不可信之情況者外，得為證據，刑事訴訟法
    第159 條第1 項、第159 條之1 第2 項分別定有明文。證人
    丙○○、乙○○○於偵查中向檢察官所為證述，雖係被告以
    外之人於審判外之言詞陳述，為傳聞證據，然其等於偵查中
    向檢察官所為證述，均經具結，且本院審酌該等言詞陳述均
    係出於證人自由意識下所為之陳述，其等於偵查中之證詞，
    亦無顯不可信之情況，依刑事訴訟法第159 條之1 第2 項規
    定，均得採為認定本件犯罪事實所憑之證據，合先敘明。
二、訊據被告甲○○固坦承有與告訴人丙○○於上開時間、地點
    碰面之事實，惟矢口否認有何恐嚇之犯行，辯稱：伊沒有講
    上開恐嚇話語，且告訴人提出之錄音並非當天對話之錄音云
    云。然查：
（一）證人丙○○於本院審理時證稱：「被告從5 月份房租就沒
      有繳，我跟我媽媽去那裡跟被告說如果你房租無法繳出來
      ，我要跟你解約。（當時你去找被告的時候，你說不繳錢
      要解約，被告怎麼回答？）他說他要15萬元，不然要給你
      們很死的很難看，如果不答應隔天就要變成30到50萬元，
      我媽有跟被告說一句話，如果你房租繳的出來，你可以繼
      續做。（他跟你要15萬元做什麼？）他說要搬遷費。」等
      語（本院97年11月28日審判筆錄），核與其於警詢、偵查
      中所述一貫，且與證人乙○○○於本院審理時證稱：「（
      97年6 月25日16點左右，你有無去被告的店面？）有，我
      跟我兒子去。是去找他要房租，一方面告訴他如果你無法
      作下去，請他把房子還給我，那一次是5 月、6 月份的房
      租都沒有給。（這一次為何會找你兒子跟你一起去？）因
      為之前跟他講他很兇，所以這一次我找我兒子跟我一起去
      ，因為這次房租拖的比較久。... 當天下午他說要搬可以
      ，但要錢給他，他要15萬元，我說6 萬元給他，他不肯，
      他說會把我充（台語音），不然要給我死的很難看，下次
      再談就要30或50萬元。」等語相符（本院97年11月28日審
      判筆錄），證人乙○○○於本院審理時之證述亦與其於警
      詢、偵查時所證述情節一致，復與本院勘驗告訴人丙○○
      所提出之錄音光碟內容相符，有本院97年11月26日勘驗筆
      錄在卷可稽，堪認上開證人之證詞與事實相符，足以採信
      。
（二）被告於本院審理時供稱：「6 月25日當時不是這樣，告訴
      人叫我不要做，要賠償我的損失，原先是說賠2 、3 萬元
      ，但我說要賠我15萬元的損失，後來告訴人乙○○○說要
      賠我10萬元，我有同意，後來他說他要回去考慮，那天下
      午她有問我東西她沒有用，要如何處理，我說如果你把10
      萬元給我，我就自己處理，她說流理台是他的，電視是我
      自己的，到晚上她過來說不要，我就說不要再談了，我就
      回家。」等語（本院97年12月26日審判筆錄），雖其所供
      稱之情節、金額均與證人丙○○、乙○○○所述不同，惟
      可確認當天被告與丙○○、乙○○○確有談到賠償被告搬
      遷費一情，亦足佐證上開證人證述當天發生之情為真。
（三）證人丙○○於本院審理時證稱：「（你們那天有帶錄音機
      到那個店面？）是，因為他很多次恐嚇我們，我想說自己
      去買一支錄音筆，把他所講的話全部錄音，作為證據。」
      等語（本院97年11月28日審判筆錄），亦與證人乙○○○
      所證述：「（你們當天為何要帶錄音筆？）因為他講話很
      不客氣，他講話有恐嚇的意思，所以我兒子說要錄音起來
      ，我本來叫他搬走想要給他錢，但他一開口就要很多錢。
      」等語（本院97年11月28日審判筆錄），足認丙○○、乙○○○當天去找被告時，確有攜帶錄音筆並錄音。再本院
      勘驗告訴人丙○○所提出之97年6 月25日錄音光碟，在場
      人有丙○○、乙○○○、被告，錄音並無中斷之情形，而
      被告首先提到：「我說你好好來好好去... 」，及「你不
      拿錢給我，我會讓你死得很難看」等語，乙○○○有提到
      被告的東西留下，伊也沒有用處、水槽是渠的等語，被告
      亦稱：「東西我會載走，如果付錢我會把我的東西載走。
      ... 你今天趕快做決定，要不然你接下來要來談，價格就
      不一樣了，就要變成30或50，我就不知道了，我講要加的
      。」等語，有本院97年11月26日勘驗筆錄可稽，均與上開
      證人證述之情節相符，亦與被告所坦承之部分相符，堪認
      該光碟確係97年6 月25日所錄音，且該錄音係從對話一半
      時開始錄音。辯護人以該錄音並未錄到被告要求15萬元之
      搬遷費，且證人丙○○、乙○○○於本院審理時均證稱被
      告之前即對渠等講過「要讓你們死得很難看」，而認該光
      碟並非97年6 月25日之錄音等語為被告辯護，與事實不符
      ，不足採信。
（四）再證人丙○○、乙○○○均證稱聽到被告講「要讓你們死
      得很難看」等語，會害怕恐懼一情（本院97年11月28日審
      判筆錄）。此外，復有告訴人丙○○提出之房屋租賃契約
      書附卷可參。本件事證明確，被告犯行洵堪認定。另辯護
      人聲請傳訊證人曾金鳳，以證明被告於97年5 月有付租金
      一節，核與被告是否成立犯罪無關，且本案犯罪事實已臻
      明確，無再調查之必要，故不予傳訊，併此敘明。
三、核被告所為，係犯刑法第305 條之恐嚇危害安全罪。被告以
    一行為，恐嚇丙○○、乙○○○，係侵害數法益，為想像競
    合犯，應依刑法第55條規定，以一罪論。被告前於92年間，
    因偽造文書案件，經本院以92年度訴字第581 號判決判處有
    期徒刑4 月確定，於92年10月30日易科罰金執行完畢，有台
    灣高等法院被告前案紀錄表在卷可按，其受有期徒刑之執行
    完畢後，5 年以內故意再犯本件有期徒刑以上之罪，為累犯
    ，依刑法第47條第1 項之規定加重其刑。爰審酌被告素行並
    非甚佳，本件因承租房屋糾紛，即以危害告訴人生命、財產
    之語恐嚇，態度惡劣，本件證據俱在，仍一再飾詞否認，毫
    無認錯悔悟之意等一切情狀，量處如主文所示之刑，並諭知
    易科罰金之折算標準。
四、至台灣台北地方法院檢察署以97年度偵字第25113 號被告涉
    犯恐嚇罪嫌移送併案審理部分，與本案係屬同一事實，屬於
    事實上同一案件，併此敘明。
據上論斷，依刑事訴訟法第299 條第1 項前段，刑法第305 條、
第55條、第47條第1 項、第41條第1 項前段，刑法施行法第1 條
之1 ，判決如主文。
本案經檢察官楊冀華到庭執行職務
中    華    民    國    98    年    1     月    8     日
                  刑事第七庭  法      官  林欣苑
上正本證明與原本無異。
如不服本判決應於收受送達後10日內向本院提出上訴書狀，並應
敘述具體理由；其未敘述上訴理由者，應於上訴期間屆滿後20日
內向本院補提理由書（均須按他造當事人之人數附繕本）「切勿
逕送上級法院」。告訴人或被害人如對於本判決不服者，應具備
理由請求檢察官上訴，其上訴期間之計算係以檢察官收受判決正
本之日期為準。
                              書記官  劉英芬
中    華    民    國    98    年    1     月    9     日
附錄所犯法條
中華民國刑法第305條
（恐嚇危害安全罪）
以加害生命、身體、自由、名譽、財產之事，恐嚇他人致生危害
於安全者，處2 年以下有期徒刑、拘役或3 百元以下罰金。


司法院資訊處製作；財團法人民間司法改革基金會備份。
